# 完整的递延所得税会计分录

提问人：ccj2012 时间：2017-12-09 05:31:27
通常来说，确认递延所得税资产和递延所得税费用的分录是： 借：递延所得税资产 贷：所得税费用-递延所得税费用或者 借：所得税费用-递延所得税费用 贷：递延所得税负债
上面的分录是不是没有考虑对当期所得税费用和应交税费的影响，如果考虑之后，是不是应该是下面的分录： 借：递延所得税资产贷：所得税费用-递延所得税费用
借：所得税费用-当期所得税费用 贷：应交税费
或者 借：所得税费用-递延所得税费用 贷：递延所得税负债
借：应交税费 贷：所得税费用-当期所得税费用
在递延所得税转回的时候，再做一笔完全相反的分录即可： 借：所得税费用-递延所得税费用 贷：递延所得税资产借：应交税费 贷：所得税费用-当期所得税费用
或者 借：递延所得税负债 贷：所得税费用-递延所得税费用
借：所得税费用-当期所得税费用 贷：应交税费

回答人：chenyiwei
你说的情况实际上是传统的“时间性差异”概念下的影响，即因为会计和税法对收入、成本费用的确认年度不同导致的差异。但现在的暂时性差异的范围大于此前的时间性差异，对于不属于时间性差异的暂时性差异，其递延所得税确认时，不会有对应的当期所得税费用和应交税费的影响。

提问人：ccj2012 时间：2017-12-10 22:47:36
哪些是不属于时间性差异的暂时性差异，请陈老师指教

回答人：chenyiwei
例如，与企业合并相关的递延所得税；与可抵扣亏损相关的暂时性差异对应的递延所得税资产；与无形资产加计摊销有关的递延所得税；等等。